【裁判字號】    99,中交簡上,205
【裁判日期】    990608
【裁判案由】    過失傷害
【裁判全文】
臺灣臺中地方法院刑事判決         99年度中交簡上字第205號
上  訴  人
即  被  告  丙○○
上  訴  人
即  被  告  甲○○
上列上訴人因過失傷害案件，不服本院臺中簡易庭九十九年度中
交簡字第一四○號中華民國九十九年一月十八日第一審簡易判決
（聲請案號：臺灣臺中地方法院檢察署九十八年度偵字第二六一
七一號）提起上訴，本院管轄之第二審合議庭判決如下：
    主  文
上訴駁回。
丙○○、甲○○均緩刑貳年。
    事實及理由
一、本案經本院審理結果，認第一審簡易判決認事用法及量刑均
    無不當，應予維持，並除將聲請簡易判決處刑書中犯罪事實
    欄第三、四行及第十、十一行之「行經無號誌之交岔路口，
    應減速慢行，作隨時停車之準備，且」，應予刪除外，其餘
    均引用第一審判決書記載之事實、證據及理由（如附件）。
二、上訴人即被告丙○○（下稱被告丙○○）上訴意旨略以：伊
    受傷係經由醫院診斷證明書證明，而被告即上訴人甲○○（
    下稱被告甲○○）並無診斷證明書，不知何來傷害云云；被
    告甲○○上訴意旨則以：本件肇事後，伊有相當誠意解決，
    但被告丙○○要求過多致未能達成和解，且被告甲○○現在
    學中，尚無經濟能力，請從輕處斷；而現在伊所行進之方向
    ，並無號誌燈云云。
三、惟查：
（一）按關於刑之量定，係實體法上賦予法院得為自由裁量之事
      項，苟已斟酌刑法第五十七條各款所列情狀，而未逾越法
      定刑度，或濫用其權限，即不得任意指摘為違法（最高法
      院七十二年度臺上字第六六九六號、七十五年度臺上字第
      七Ｏ三三號判例、九十五年度臺上字第七三一五號、第七
      三六四號判決均可參照）。且在同一犯罪事實與情節，如
      別無其他加重或減輕之原因，下級審法院量定之刑，亦無
      過重或失輕之不當情形，則上級審法院對下級審法院之職
      權行使，原則上應予尊重（最高法院八十五年度臺上字第
      二四四六號判決參照）。
（二）本件被告二人所犯之罪，均係刑法第二百八十四條第一項
      前段之過失傷害罪，其法定刑為「六月以下有期徒刑、拘
      役或五百元以下罰金」，而原審已依刑事訴訟法第四百五
      十四條第二項記載認定之犯罪事實、證據及應適用之法條
      ，並參酌刑法第六十二條前段自首之規定，顯已審酌本件
      被告二人過失程度、傷害情形及其他一切情狀，而於法定
      刑度內量處本件被告二人均為拘役四十日，並分別諭知易
      科罰金之折算標準，其認事用法及量刑，均無何違法失當
      之處，本件被告甲○○上訴請求從輕量刑，並無理由，應
      將其上訴駁回。
（三）另被告甲○○認事發當時其所行進方向係無號誌燈乙節，
      雖由卷附照片無法認定其號誌燈狀況，但查，被告甲○○
      於事發後於九十八年六月二十八日二十一時十五分於事發
      現場所製作之談話紀錄表顯示，當時號誌為「閃紅燈」號
      誌，且被告甲○○所簽署姓名之處，與前揭記載，又在同
      一頁，且距事發時間甚近，又係於事發現場所作，堪認其
      屬真實。再佐員警所製作之道理交通事故現場圖，亦顯示
      被告甲○○所行進方向，有「閃紅」之情，而該現場圖製
      作時間，為九十八年六月二十八日十九時三十分，距離事
      發亦近，有卷附道路交通事故現場圖在卷可稽（偵卷第八
      頁），故本院審酌卷附道路交通事故現場圖及被告之談話
      紀錄表，製作時間均離事發時間甚近，地點又在現場，且
      記載之內容，與被告甲○○簽署姓名之處，又在同一頁，
      被告甲○○自可清楚閱覽，故認現場被告甲○○所行進之
      方向，應係閃紅燈無訛，故就此部分，被告甲○○所述，
      並無理由，其上訴自應駁回。
（四）復按我國刑事訴訟關於證據之判斷，係採自由心證主義，
      凡得為認定事實之資料，均得為證據。而犯罪事實之認定
      、證據之取捨及其憑信力如何，乃事實審法院之職權，如
      其取捨不違背經驗法則與論理法則，即不得指為違法，最
      高法院九十一年度臺上字第六七七三號判決意旨參照，經
      查，本件原審認定被告丙○○有過失傷害犯行，係參酌卷
      附之道路交通事故現場圖、道路交通事故調查報告表（一
      ）（二）、道路交通事故談話紀錄表、道路交通事故補充
      資料表、道路交通事故初步分析研判表、現場照片十三張
      及被告甲○○之傷勢照片等為證，且關於傷害之證明，法
      並無明文必須以醫院所開立之診斷證明書為唯一法定證據
      ，且照片性質上亦屬客觀證據，其係以光之原理，將事務
      依其本質原有之形態呈現，原審參酌卷附其它客觀證據，
      佐以被告甲○○所提之照片，據以認定事實，本院亦查無
      任何該照片有何不得作為證據之理由，故應認原審認事用
      法，並無不當，被告丙○○以被告甲○○所提為照片，非
      診斷證明書乙節，並無理由，其上訴亦應予駁回。
（五）綜上所述，被告二人之上訴所指摘之詞，均無理由，其上
      訴均應駁回。
四、又查被告二人前均未曾受有期徒刑以上刑之宣告，有臺灣臺
    中地方法院檢察署刑案資料查註紀錄表及臺灣高等法院被告
    前案紀錄表各一件在卷可稽，雙方因一時疏忽致罹律法，且
    犯後雙方已達成民事和解，被告甲○○並已賠償被告丙○○
    之損失，被告二人均具狀表明不再訴追及彼此寬宥之意，有
    卷附呈報狀二紙在卷可參，而被告二人經此偵、審程序之教
    訓及刑之諭知，當知所警惕，信無再犯之虞，本院以為所宣
    告之刑以暫不執行為適當，爰均併宣告緩刑二年。
據上論斷，應依刑事訴訟法第四百五十五條之一第三項、第三百
六十四條、第三百七十三條、第三百六十八條，刑法第七十四條
第二項第一款，判決如主文。
本案經檢察官乙○○到庭執行職務。
中    華    民    國    99    年    6     月    8     日
                  交通法庭  審判長法  官  張靜琪
                                  法  官  丁智慧
                                  法  官  林慶郎
以上正本證明與原本無異
不得上訴。
                                  書記官  黃士益
中    華    民    國    99    年    6     月    8     日
附錄本判決論罪科刑之法條：
中華民國刑法第284條
（過失傷害罪）
因過失傷害人者，處 6 月以下有期徒刑、拘役或 5 百元以下罰
金，致重傷者，處1年以下有期徒刑、拘役或5百元以下罰金。
從事業務之人，因業務上之過失傷害人者，處 1 年以下有期徒刑
、拘役或1 千元以下罰金，致重傷者，處 3 年以下有期徒刑、
 拘役或2千元以下罰金。

司法院資訊處製作；財團法人民間司法改革基金會備份。
